【裁判字號】    98,交聲,1462
【裁判日期】    981211
【裁判案由】    違反道路交通管理處罰條例聲明異議
【裁判全文】
臺灣士林地方法院交通事件裁定
                            九十八年度交聲字第一四六二號
受處分人
即異議人  甲○○
上列受處分人即異議人因違反道路交通管理處罰條例事件，對於
臺北市交通事件裁決所中華民國九十八年十月二十七日所為之處
分（原處分案號：北市裁申字第裁二二－Ａ00000000號
）聲明異議，本院裁定如下：
    主  文
異議駁回。
    理  由
一、按汽車駕駛人在禁止臨時停車處所停車者，處新臺幣（下同
    ）六百元以上一千二百元以下罰鍰，道路交通管理處罰條例
    第五十六條第一項第一款定有明文。
二、原處分意旨略以：受處分人即異議人甲○○於民國九十八年
    九月十四日上午十時三十五分許，將其所有車牌號碼六五七
    ○—ＱＴ號自用小客車停放在臺北市○○路○段十七巷二十
    號之一交岔路口十公尺內禁止臨時停車之處所，而為臺北市
    政府警察局交通警察大隊以受處分人違反道路交通管理處罰
    條例第五十六條第一項第一款之規定，製單逕行舉發，嗣經
    受處分人於到案日期前向原處分機關即臺北市交通事件裁決
    所提出申訴，經原處分機關函請臺北市政府警察局交通警察
    大隊函轉臺北市政府警察局中正第一分局調查結果，仍認受
    處分人有前揭違規行為，乃依道路交通管理處罰條例第五十
    六條第一項第一款及違反道路交通管理事件統一裁罰基準表
    之規定，於九十八年十月二十七日以北市裁申字第裁二二－
    Ａ00000000號裁決書裁處受處分人九百元。
三、異議意旨略以：受處分人第一次申述是指出僅車尾有一點壓
    到紅線，但臺北市政府警察局中正第一分局回函指稱違規事
    項是在路口十公尺內停車，經瞭解得知臺北市交通管制工程
    處不一定會在交岔路口十公尺範圍內繪製紅線，然一般民眾
    僅知轉彎處不能停車，但十公尺有多長，無法以目視準確判
    斷，該處紅線僅二‧八公尺，顯然會造成民眾誤判云云。
四、經查：
  (一)受處分人於九十八年九月十四日上午十時三十五分許，將其
    所有車牌號碼六五七○—ＱＴ號自用小客車停放在臺北市○
    ○路○段十七巷二十號之一交岔路口十公尺內，為警製單逕
    行舉發之事實，有採證照片及臺北市政府警察局北市警交大
    字第Ａ00000000號舉發違反道路交通管理事件通知
    單在卷可稽，並為受處分人所不否認。
  (二)受處分人固以前揭情詞置辯，惟交岔路口十公尺內，本屬道
    路交通安全規則第一百十一條第一項第二款所規範禁止臨時
    停車之處所；又禁止臨時停車處所不得停車，道路交通安全
    規則第一百十二條第一項第一款亦有明文，受處分人既考領
    有駕駛執照，有汽車駕駛人資料在卷可稽，對此自難諉為不
    知，而是否為禁止停車之處所，本應依各項交通法規之規範
    為依歸，縱未於路面或路緣畫設有紅實線等標線，亦無礙其
    依據法令而為禁止停車處所之認定，汽車駕駛人自不得徒憑
    該處未畫設紅實線為由，即自行認定屬得停車之處所，此為
    至明之理；況觀諸卷附採證照片，受處分人係將上開車輛於
    臺北市○○路○段十七巷二十號之一交岔路口緊鄰轉角處停
    放，該車車尾並已在路口所繪製禁止停車之紅實線上，受處
    分人雖辯稱未經詳細測量，無從逕認係在交叉路口十公尺內
    云云，惟經由單純目視之方式，既已可輕易自卷附採證照片
    上得知受處分人上開車輛確係停放於禁止臨時停車處所，受
    處分人對此一望即知之事實，猶任意爭執，顯屬無據。
  (三)綜上，原處分機關對受處分人之前揭違規行為，依道路交通
    管理處罰條例第五十六條第一項第一款及違反道路交通管理
    事件統一裁罰基準表之規定，於九十八年十月二十七日以北
    市裁申字第裁二二－Ａ00000000號裁決書裁處受處
    分人九百元，核無不當，是本件聲明異議為無理由，應予駁
    回。
據上論斷，應依道路交通案件處理辦法第十九條，裁定如主文。
中    華    民    國  九十八  年   十二   月   十一   日
                          臺灣士林地方法院交通法庭
                              法      官  孫萍萍
以上正本證明與原本無異。
如不服本裁定，應於送達後五日內，向本院提出抗告狀。
                              書  記  官  陳紀元
中    華    民    國  九十八  年   十二   月   十一   日


司法院資訊處製作；財團法人民間司法改革基金會備份。
